台灣新竹地方法院刑事判決　　　　　　　 95年度訴字第180號
公　訴　人　台灣新竹地方法院檢察署檢察官
被　　　告　乙○○
指定辯護人　本院公設辯護人　甲○○
上列被告因偽造有價證券等案件，經檢察官提起公訴（95年度偵
字第287號），及移送併案審理（95年度偵字第3840號、95年度
偵字第2068號），本院判決如下：
    主  文
乙○○連續意圖供行使之用，而偽造有價證券，處有期徒刑肆年
貳月；如附表九編號1至10、12、13、16、17、19、20、23所示
偽造之有價證券拾柒紙、附表十三編號6所示之偽造本票壹紙、
如附表一至五、七、八、十、十一、十三所示偽造之「丁○○○
」署名、印文、指印、暨扣案偽造之「丁○○○」印章壹枚、行
動電話門號SIM卡貳張均沒收之。又連續竊盜，處有期徒刑捌月
。應執行有期徒刑肆年捌月；如附表九編號1至10、12、13、16
、17、19、20、23所示偽造之有價證券拾柒紙、附表十三編號6
所示之偽造本票壹紙、如附表一至五、七、八、十、十一、十三
所示偽造之「丁○○○」署名、印文、指印、暨扣案偽造之「丁○○○」印章壹枚、行動電話門號SIM卡貳張均沒收之。
    事  實
一、乙○○先後於民國90、91、93年間結識同事陳華光、房東丙○○、胞姊之鄰居丁○○○，丁○○○門口攤販戊○○等人
    ，與之相處逐漸熟稔，適因賭博積欠巨額債務，亟需款項，
    竟基於意圖為自己不法所有之常業詐欺犯意、及行使偽造私
    文書、偽造有價證券、由自動付款設備詐取他人之物、盜用
    他人電信設備通信、竊盜之概括犯意，於下列時地以下列方
    法為犯罪行為：
  (一)詐騙陳華光代辦外籍配偶身分證部分：
  　乙○○基於常業詐欺之犯意，於90年3月間，在新竹市○○
    路○段3號經濟部專業研究中心，向其公司同事陳華光誆稱可
    代為辦理陳華光泰國籍配偶之中華民國國民身分證，陳華光
    不疑有他，而交付新台幣（下同）3萬7千元及戶籍謄本、陳
    華光國民身分證影本、印章、結婚證書及其泰國籍配偶相片
    、護照影本、印章等資料，委由乙○○代為辦理，經過半年
    後，仍無下文，乙○○以電話告知陳華光已在辦理中，復給
    予陳華光受託辦理之台北市公司地址，以應付陳華光，經陳
    華光按址前往查詢，發現地址有假，始知受騙。
  (二)詐騙丁○○○等人部分：
    １代辦台灣銀行定存利息、代買房屋部分：
　    乙○○基於常業詐欺之犯意，先於91年間，在新竹市○區
      ○○路8號丁○○○住處，向丁○○○誆稱由其代為辦理
      台灣銀行定期存款，可賺取較高額利息；再於92年初，在
      同址，向丁○○○訛稱新竹市○○○村○段125巷5號3樓、
      4樓（按係假地址）2戶房屋欲出售，致丁○○○信以為真
      ，委由乙○○代為辦理台灣銀行定期存款及購買公學新村
      房地事宜，丁○○○自91年3月11日起至同年11月15日止
      ，將其原存於華信銀行之定期存款解約後取得之189萬5千
      元現款及新竹市第五信用合作社之定期存款解約後取得之
      55萬元現款、向國泰人壽保險股份有限公司（下稱國泰人
      壽公司）以保單質借之47萬8千元及得標之互助會款項，
      交付給乙○○，累計交付現金達300萬元左右，惟乙○○
      並未代丁○○○將款項存入台灣銀行定期存款帳戶，亦未
      代為購屋，更向丁○○○誆稱購屋所取得之房屋所有權狀
      已存放於台灣銀行保管箱內，該房屋並另出租他人使用。
    ２代售房屋部分：
    　(1)乙○○基於常業詐欺之犯意，於92年間因知悉丁○○○
        擁有新竹縣芎林鄉○○村○○路42巷19弄6號房屋，即
        在丁○○○前揭住處向其誆稱有人願以500萬元之高價
        買下，丁○○○信以為真，而交付該屋房地權狀予乙○○，委由其處理賣屋事宜，嗣後乙○○向丁○○○訛以
        已順利將房屋賣出，所取得之屋款500萬元已存入台灣
        銀行，惟該屋實際並未於92年間售出。
      (2)乙○○為籌措款項償還賭債，急欲將丁○○○所有之新
        竹縣芎林鄉○○村○○路42巷19弄6號房地出售，竟基
        於行使偽造私文書之犯意，先於93年3月24日，前往新
        竹市第十信用合作社北大分社（下稱十信，已於93年10
        月18日概括讓與台新國際商業銀行），冒用丁○○○之
        名義填載開戶印鑑卡，偽造「丁○○○」之署名並持丁○○○交付予其辦理他用之印章盜蓋其上，開立存款帳
        戶後【詳附表一】；再於93年7月13日以新竹縣芎林鄉
        ○○村○○路42巷19弄6號屋主名義將該房地以280 萬
        元出售予張姜政妹，並由張姜政妹將購屋價款存入上開
        十信帳戶內，所得款項均由乙○○花用，而未交付丁○○○，足以生損害於丁○○○及十信。
    ３詐取三信250萬元抵押借款中之150萬元部分：
　    乙○○於92年間知悉丁○○○於92年2月27日以其所有新
      竹市○區○○路8號房地（即新竹市○○段00000000建號
      建物、新竹市○○段986地號土地）向新竹第三信用合作
      社（下稱三信）設定抵押貸款250萬元，乙○○因賭博積
      欠債務亟須款項償還賭債，認有機可趁，明知自己無償還
      借款之資力，竟意圖為自己不法之所有，基於常業詐欺之
      犯意，在丁○○○住處，以借款為由，並訛以日後將由其
      代向銀行清償借款本金利息，致丁○○○陷於錯誤應允借
      予其中150萬元，而交付相關印章、存摺，乙○○向丁○○○騙得印章、存摺後，將丁○○○尚未提領之剩餘150
      萬元提領一空花用，迄95年1月3日遭警查獲前雖有代為支
      付利息，惟本金全未清償。
    ４詐取三信100萬元消費借款部分：
    　乙○○基於常業詐欺之犯意，復於93年10月間，在丁○○○住處，以借款為藉口，央求丁○○○向三信貸款100萬
      元轉借供其使用，並訛稱日後將由其代向銀行清償借款本
      金利息，丁○○○信以為真，陷於錯誤，在新竹市○區○○路8號家中，填寫三信100萬元借據及簽名，並將其所有
      新竹市○區○○路8號房地所有權狀交給乙○○，供追加
      設定予三信以辦理100萬元信用借款（按三信為確保債權
      ，就新竹市○區○○路8號房地追加設定120萬元之最高限
      額抵押，惟該筆貸款仍屬無擔保之消費性放款科目），使
      乙○○取得三信於93年10月2日核貸撥款之100萬元，惟乙○○嗣後並未依約清償全部借款，迄今仍積欠三信672,84
      8元未還。
    ５冒名申請信用卡、現金卡使用部分：
    　(1)乙○○基於常業詐欺之犯意及行使偽造私文書之概括犯
　      意，先後於93年3月、93年11月10日，在新竹市內，冒
        用丁○○○名義填載中國信託商業銀行股份有限公司（
        下稱中國信託商業銀行）、新竹國際商業銀行股份有限
        公司（下稱新竹國際商業銀行）信用卡申請書，並偽造
        「丁○○○」署名於其上，用以偽造私文書，再透過信
        用卡推廣人員或郵寄信用卡申請書之方式，分別向中國
        信託商業銀行、新竹國際商業銀行申請信用卡而行使之
        ，致使該等銀行誤認丁○○○本人有意申請信用卡使用
        ，而陷於錯誤，徵信後認有資力而核發持卡人為丁○○○之信用卡郵寄予乙○○，乙○○取得信用卡後，旋即
        在信用卡背面偽造「丁○○○」署名1枚，用以偽造私
        文書，再於附表二、三所示時間，前往附表二、三所示
        特約商店刷卡消費，連續詐使各該特約商店誤以為乙○○即為丁○○○本人，而允其刷卡結帳，並於簽帳單上
        偽造「丁○○○」之署名，做成不實簽帳單之私文書，
        持交各該特約商店店員，使之均陷於錯誤而交付財物，
        足以生損害於丁○○○、附表二、三所示之特約商店及
        中國信託商業銀行、新竹國際商業銀行【詳附表二、三
        】。
      (2)乙○○又基於常業詐欺之犯意及行使偽造私文書、由自
        動付款設備詐取他人之物之概括犯意，先後於93年3月
        17 日、93年11月29日，在新竹市內，冒用丁○○○名
        義填載中國信託商業銀行、台新國際商業銀行股份有限
        公司（下稱台新國際商業銀行）現金卡申請書、台新銀
        行Story生活故事現金卡信用貸款約定書、台新銀行Sto
        ry生活故事現金卡信用貸款金融卡、密碼單領用證明、
        並偽造「丁○○○」署名於其上，用以偽造私文書，持
        交予中國信託商業銀行信用卡推廣人員或親自前往台新
        國際商業銀行東門分行，分別向中國信託商業銀行、台
        新國際商業銀行申辦現金卡，致使該等銀行誤認丁○○○本人有意申請現金卡使用，分別於93年3月24日、93
        年12月2日核發持卡人為丁○○○之現金卡郵寄予乙○○，足以生損害於丁○○○、上開發卡銀行。乙○○取
        得現金卡後即於附表四、五所示時間，持現金卡前往附
        表四、五所示地點設置之自動付款機前，輸入密碼，使
        自動付款機辨識系統誤認係該現金卡之申請人丁○○○
        本人預借現金而交付附表四、五所示各筆金額【詳附表
        四、五】；另於附表六所示之時間，持前揭中國信託信
        用卡，前往附表六所示地點設置之自動付款機前，輸入
        密碼，使自動付款機辨識系統誤認係該信用卡之申請人
        丁○○○本人預借現金而交付附表六所示各筆金額，以
        此不正方法由自動付款設備取得他人之物【詳附表六】
        。
    ６冒名申請行動電話門號使用部分：
　    乙○○基於行使偽造私文書、意圖為自己不法利益之盜用
      他人電信設備通信之概括犯意，先後於94年1月11日、同
      年月19日，前往新竹市○○路○段296號全虹通訊股份有限
      公司清華店、苗栗市○○路881號全虹通訊股份有限公司
      南苗門市，冒用丁○○○名義填寫行動電話服務申請書、
      並偽造「丁○○○」署名於其上，用以偽造私文書，持交
      予全虹通訊股份有限公司門市人員，轉予遠傳電信股份有
      限公司（下稱遠傳電信公司）申辦門號0000000000門號，
      及轉予和信電訊股份有限公司（下稱和信電訊公司）申辦
      門號0000000000門號，使遠傳電信公司、和信電訊公司承
      辦人員均陷於錯誤，誤認丁○○○本人欲申請門號，而提
      供該2支門號之SIM卡予乙○○使用，足以生損害於丁○○○、遠傳電信公司、和信電訊公司。乙○○於取得上開2
      支門號之SIM卡後，自94年1月至同年11月期間，在不詳地
      點，連續以無線方式盜用前揭行動電話門號撥打，藉由該
      行動電話發出之無線電波，將前揭行動電話之內碼及序號
      ，經基地台接收並轉送至行動電話交換機進行比對，致遠
      傳電信公司、和信電訊公司行動電話系統誤以為係該等門
      號行動電話之合法使用人撥用電話，而對於盜打行動電話
      之內碼及序號予以接收，陷於錯誤提供通話服務，並將電
      話費計入丁○○○前揭電話帳戶，而獲得如附表七、八所
      示免費使用無線電話通信之財產上不法利益【詳附表七、
      八】。
    ７冒名具領三信空白支票簽發使用部分：
　    乙○○於93年10月間，向新竹市第三信用合作社中正分社
      （下稱三信中正分社）索取支票存款開戶申請書、印鑑卡
      、支票存款往來約定書，交予丁○○○在不詳地點填載簽
      名用印後（起訴書誤認係乙○○填寫偽造），於93年10月
      29 日將上開文件持交予三信中正分社，並於93年11月2日
      獲核准開立帳號0000000號之支票存款帳戶，乙○○未經
      丁○○○之同意，基於行使偽造私文書之犯意及偽造有價
      證券之概括犯意，於93年11月2日前往三信中正分社，以
      丁○○○前所交付供辦理清償三信借款本息之印章（即支
      票印鑑章，起訴書誤認係偽刻之印章），盜蓋「丁○○○
      」印文於支票領具上，用以偽造私文書，持交予三信中正
      分社承辦人員，使之陷於錯誤，誤認乙○○為丁○○○本
      人，而交付如附表九所示25張空白支票予乙○○，足以生
      損害於丁○○○及三信中正分社。乙○○自93年12月起迄
      94年8月止，在不詳地點，填載附表九編號1-10、12、13
      、16、17、19、20、23所示發票日、金額，並持上開「丁○○○」之支票印鑑章盜蓋於發票人欄，用以偽造有價證
      券後，持交予詹秀蓮等人而行使之【詳附表九】。
    ８冒名以保單質借款項部分：
    　乙○○基於常業詐欺之犯意、行使偽造私文書之概括犯意
      ，先於94年2月4日，前往國泰人壽公司新竹服務中心，冒
      用丁○○○名義填載保單借款借據及給付收據，並偽造「
      丁○○○」署名於借款人（要保人）欄及受款人欄，並持
      丁○○○前交付供辦理清償三信貸款本息印章盜蓋其上，
      用以偽造私文書，持交予國泰人壽公司新竹服務中心，以
      丁○○○在國泰人壽公司投保之保單質借8千元而行使之
      ，致使國泰人壽公司承辦人員陷於錯誤，誤認係要保人丁○○○本人質借款項，而於當日交付8千元予乙○○。再
      於94年2月5日，前往同址，冒用丁○○○名義，填載保單
      借款借據及給付收據，並偽造「丁○○○」之署名於借款
      人（要保人）欄及受款人欄，並持丁○○○前交付供辦理
      清償三信貸款本息印章盜蓋其上，另偽造丁○○○之子「
      趙虹威」署名於被保險人簽名欄，用以偽造私文書，持交
      予國泰人壽公司新竹服務中心，以丁○○○為其長子趙虹
      威在國泰人壽公司投保之保單質借5萬8千元而行使之，致
      國泰人壽公司承辦人員陷於錯誤，誤認係要保人丁○○○
      本人質借款項，而於當日交付5萬8千元予乙○○，足以生
      損害於丁○○○、趙虹威、國泰人壽公司【詳附表十】。
    ９冒名辦理印鑑變更及請領印鑑證明部分：
    　乙○○基於行使偽造私文書及使公務員登載不實之概括犯
      意，於94年10月間，前往苗栗市○○路某不知情刻印店委
      由不知情之業者偽刻之「丁○○○」印章1枚後，再於94
      年10月7日持該偽造之印章及丁○○○之身分證至新竹市
      ○○路40-1號新竹市東區戶政事務所，冒用丁○○○名義
      填載印鑑變更登記申請書，並持上開偽造之印章蓋印其上
      以偽造「丁○○○」印文，用以偽造私文書，再持交予不
      知情之戶政人員訛稱其係丁○○○本人欲申請變更印鑑及
      2份印鑑證明，致使該戶政人員誤認其為丁○○○本人，
      將上開不實之申請事項，登載在其職務上所掌之公文書上
      而准予辦理印鑑變更登記，並據以核發丁○○○名義之印
      鑑證明2份予乙○○。嗣再於94年11月7日前往上開戶政事
      務所，冒用丁○○○名義填載印鑑登記證明申請書，並持
      上開偽造之印章蓋印其上以偽造「丁○○○」印文，用以
      偽造私文書，再持交予不知情之戶政人員訛稱其係丁○○○本人，致使該戶政人員誤認其為丁○○○本人，將上開
      不實之申請事項，登載在其職務上所掌之公文書上而據以
      核發印鑑證明3份予乙○○，足生損害丁○○○及新竹市
      東區戶政事務所就印鑑管理之正確性【詳附表十一】。
    １０冒名向台新國際商業銀行及廖明相抵押借款部分：
      (1)乙○○基於常業詐欺、偽造有價證券之犯意、及行使偽
        造私文書之概括犯意，先於93年12月10日，前往台新國
        際商業銀行竹科分行，冒用丁○○○名義填寫金額分別
        為50萬、30萬元之第二順位房屋抵押借款借據暨約定書
        各1份、約定書1份，且偽造「丁○○○」署名並盜用「
        丁○○○」之印章蓋印其上，再連同新竹市○區○○路
        8號房地設定資料持交台新國際商業銀行承辦人員而行
        使之，使該銀行承辦人員陷於錯誤，誤認係丁○○○本
        人申請借款且有還款資力，而核撥該上開2筆貸款予乙○○，足生損害丁○○○及台新國際商業銀行【詳附表
        十二】。
      (2)上開台新國際商業銀行30萬元借款之1年借款期限將屆
        ，乙○○無力還款，再於94年10月間冒用丁○○○身分
        ，透過不知情代書余金蓮、貸款仲介鄭玉蘭向不知情的
        金主廖明相借款，並於94年10月18日，偽造「丁○○○
        」之簽名，並持前揭偽刻之「丁○○○」印章蓋印於土
        地預告登記申請書、登記清冊、預告登記同意書、抵押
        權登記申請書、扺押權設定契約書上以偽造印文，用以
        偽造私文書，再持交予廖明相，轉請李綠青代書於94年
        10月19日辦理塗銷原台新國際商業銀行就新竹市○區○○路8號房地設定之96萬元最高限額抵押權，另就同一
        房地設定350萬元最高限額抵押權予廖明相，嗣設定完
        竣後，乙○○再於94年10月20日前往台新國際商業銀行
        竹科分行與廖明相、鄭玉蘭、余金蓮、李綠青等人會面
        ，當場並提供丁○○○身分證、印章、上開偽以丁○○○名義申請之印鑑證明書及新竹市○區○○路8號房地
        所有權狀，向在場之余金蓮、鄭玉蘭、廖明相、李綠青
        訛稱係丁○○○本人，並於250萬元本票發票人欄、250
        萬元共同連帶借用書債務人欄偽造「丁○○○」之署名
        ，並持前揭偽刻之「丁○○○」印章蓋印於其上以偽造
        印文，用以偽造有價證券及偽造文書，再持交予廖明相
        ，致廖明相誤信其為丁○○○本人且有還款能力，當場
        交付250萬元借款予乙○○，該250萬元現款除預扣3個
        月利息約20萬元，並清償上揭乙○○偽以丁○○○名義
        向台新國際商業銀行借款之餘額502,348元、298,783元
        外，其餘現金均由乙○○收受花用，足以生損害於丁○○○、廖明相、新竹市東區戶政事務所就印鑑管理之正
        確性。上開250萬元借款期限屆至後，乙○○再委由不
        知情之余金蓮代書欲以同一房地欲向中國農民銀行辦理
        抵押貸款以轉償廖明相，經中國農民銀行業務經理謝進
        鳳向丁○○○本人查詢，丁○○○始知悉上情【詳附表
        十三】。
  (三)詐騙戊○○部分：
  　戊○○於93年間在丁○○○住處門前賣早餐，見乙○○經常
    出入丁○○○住處，而結識乙○○，乙○○因賭博積欠巨額
    債務，亟需款項，明知自己無償還借款之資力，竟意圖為自
    己不法之所有，承前常業詐欺之犯意，向戊○○自稱「劉秀
    蘭」，並誆稱自己欲投資買賣股票需用資金而向戊○○借款
    ，戊○○不疑有他，連續自93年3月間至94年4月間，在新竹
    市○○路上戊○○住處附近交付現金35萬元、20萬元予乙○○，復於93年底至94年9月15日間，陸續匯款419,000元、1
    次匯款19,000元至乙○○所提供之邱榮和（乙○○配偶，已
    歿）帳號00000000000000帳戶，累計借款金額達98萬8千元
    ，乙○○取得上開款項悉數供己花用，迄今分文未償。
  (四)竊取丙○○財物部分：乙○○於90年3月間向丙○○分租新
    竹市○○路○段42巷16弄7號房間，熟知丙○○所居房間鑰匙
    放置地點，於94年7月25日至30日期間，趁丙○○出門前往
    台北不在之際，基於意圖為自己不法所有之概括犯意，連續
    無故侵入丙○○居住之房間內2次，徒手竊取丙○○所有現
    金27萬7千元（起訴書誤載為27萬元），嗣丙○○於94年7月
    30日返家後發現，乙○○始坦承行竊，並於95年10月15日簽
    立面額25萬元本票1張交予丙○○，惟屆期未兌現票據，亦
    未賠償丙○○之損失。
  (五)嗣乙○○於95年1月3日，在新竹市○○路○段新竹火車站前
    為警查獲，並於其身上扣得附表九編號20發票人為丁○○○
    、票號RA0000 000號、面額6萬元之三信中正分社之偽造支
    票1紙；經其偕同警員前往苗栗縣苗栗市新英里吉祥7號住處
    扣得冒用丁○○○名義申請之台新國際商業銀行現金卡1張
    、和信電訊公司0000000000門號、遠傳電信公司0000000000
    門號之SIM卡各1張；再偕同警員前往新竹縣芎林鄉芎林分駐
    所對面之余金蓮代書事務所內扣得偽造之「丁○○○」印章
    1枚。
二、案經丁○○○、丙○○訴由新竹市警察局移送及台新國際商
    業銀行訴由台灣新竹地方法院檢察署檢察官偵查起訴及移送
    併案審理。
    理  由
壹、按被告以外之人於審判外之言詞或書面陳述，除法律另有規
    定者外，不得作為證據，刑事訴訟法第159條第1項固有明文
    規定。惟被告以外之人於偵查中向檢察官所為之陳述，除顯
    有不可信之情況外，得為證據。且被告以外之人於審判外之
    陳述，雖不符刑事訴訟法第159條之1至之4之規定，惟經當
    事人於審判程序同意作為證據，法院審酌該言詞陳述或書面
    陳述作成時之情況，認為適當者，亦得為證據，復為同法第
    159條之1第2項、第159條之5第1項所明定。本案證人丁○○○、廖明相、鄭玉蘭、余金蓮、李綠青、丙○○偵查中之陳
    述，經具結擔保無設詞誣陷被告之疑慮，並無顯不可信之情
    況；另證人陳華光、戊○○警詢中之陳述，業經被告乙○○
    及其辯護人同意援引作為證據，本院審酌後亦認為適當，故
    其等於審判外之陳述，自得作為本案之證據，合先敘明。
貳、得心證之理由
一、訊據被告乙○○對於上揭犯罪事實(一)詐騙陳華光部分、犯罪
    事實(二)５、６、７、８、９、１０詐騙丁○○○等人部分、犯
    罪事實(四)竊取丙○○現款部分均坦認不諱，並有以下事實足
    資佐證：
（一）犯罪事實(一)詐騙陳華光部分：
    1.被告於警詢及本院訊問時坦認：我認識陳華光，我們是同
      事，陳華光指稱我於90年3、4月間向其詐騙款項3萬7千元
      屬實，我係假借替陳華光妻子辦理身分證，佯稱申辦費用
      為3萬7千元，並收取上述款項後給予1個位於台北市的假
      公司地址，我有向陳華光收取其妻子之戶口名簿、相片、
      泰國居留證等，我沒有為其辦理其妻之身分證，但我錢有
      還他（見95年度偵字第287號卷第187-191頁之95年2月9日
      警詢筆錄）。當時我有跟陳華光收這個錢，可是並沒有去
      辦，我是聽朋友講說有人可以幫人家辦，我也有去找那個
      人，可是沒有找到那個人，我在還沒有去找那個人之前，
      就先跟陳華光收錢了，在跟陳華光收這筆錢時，我不確定
      真的可以找到這個人而能辦理，那時候我們還一起在上班
      ，陳華光有問我辦的如何，我就撒謊騙他還在辦，實際上
      當時我已經找不到這個人，陳華光給我的證件被火燒掉了
      ，所以沒有還給他等語在卷（見本院卷一第15-22頁之95
      年3月2日訊問筆錄）。
    2.被告上開自白核與證人即被害人陳華光警詢時指稱：我有
      遭乙○○詐騙過錢財，是於90年3、4月間，在新竹市○○
      路○段3號經濟部專業研究中心，遭騙3萬7千元，因我太
      太是泰國華僑，她就佯稱可以替我老婆辦身分證為由，說
      需要3萬7千元就可以替她辦好，我不疑有它，就把錢交予
      乙○○，過了半年她都沒辦好，後來她還故意打電話給我
      說已經有在辦了，還告訴我台北市的一個假公司地址，經
      我按址前往台北了解，結果是假地址，才知道上當，我還
      有交本人戶籍謄本、身分證影本、印章、結婚證書及我太
      太之相片、護照影本、印章等資料予乙○○等語相符（見
      95年度偵字第287號卷第192-193頁之95年1月4日警詢筆錄
      ）。
（二）犯罪事實(二)５冒用丁○○○名義申請信用卡、現金卡使用
      部分：
    1.被告於警詢偵查及本院訊問中坦認：我還有以丁○○○的
      名義向中國信託、新竹國際商銀申辦信用卡及向中國信託
      、台新國際商業銀行申辦現金卡。台新國際商業銀行之現
      金卡，我已經交給警方了，其他的都燒掉了，因於94年4
      月30日我家電線失火（見95年度偵字第287號卷第5-8頁之
      95年1月4日警詢筆錄）。我確實沒有經過丁○○○同意申
      請信用卡及現金卡，我與丁○○○是好朋友（見95年度他
      字第756號卷第41頁之95年4月3日偵訊筆錄）。當時拿信
      用卡去消費何物及多少錢我忘記了，拿了現金卡去借了10
      萬2千元這部分沒有錯（見本院卷一第15-22頁之95年3月2
      日訊問筆錄）。我是有未獲她同意的情況下，以她的名義
      向中國信託、新竹國際商銀辦理信用卡，並且持卡消費，
      也有在未獲她同意的情況下向台新國際商業銀行申辦現金
      卡預借現金等語明確（見本院卷一第38-43頁之95年3月27
      日準備程序筆錄）。
    2.證人即告訴人丁○○○並於警詢偵審中指證：我疑似遭人
      冒用身分申請中國信託、新竹商銀信用卡（見95年度偵字
      第287號卷第9-10頁之94年12月20日警詢筆錄）。新竹國
      際商銀的風城聯名卡、中國信託銀行信用卡申請書都不是
      我簽名（見95年度偵字第287號卷第115-117頁之95年1月
      20日偵訊筆錄）。新竹國際商業銀行信用卡申請書、台新
      國際商業銀行現金卡、中國信託商業銀行信用卡申請書上
      之簽名及內容都不是我寫的等情在卷（見本院卷二第268
      頁之95年11月22日審判筆錄）。
    3.此外，復有以下非供述證據足佐：
    　(1)信用卡部分：偽造之中國信託商業銀行信用卡申請書（
　      見95年度偵字第287號卷第87頁）、中國信託商業銀行
        信用卡盜刷消費明細（見95年度他字第756號卷第5-14
        頁、本院卷一第117頁）、中國信託商業銀行95年10月6
        日刑事陳報狀（見本院卷0000-000頁）、偽造之新竹
        國際商業銀行風城聯名卡申請書（見95年度偵字第287
        號卷第104-106頁）、新竹國際商業銀行風城聯名卡盜
        刷消費明細（見本院卷一第86頁）、新竹國際商業銀行
        總行95年9月26日函及檢送資料（見本院卷二第78頁）
        。
      (2)現金卡部分：偽造之台新國際商業銀行Story生活故事
        現金卡申請書、信用貸款約定書、信用貸款金融卡、密
        碼單領用證明、詐領之現金卡交易紀錄查詢（見95年度
        偵字第287號卷第109-112頁、本院卷一第48-51頁）、
        扣案之台新國際商業銀行現金卡照片（見95年度偵字第
        287號卷第67頁）、台新國際商業銀行95年11月27日刑
        事陳報狀（見本院卷二第298-299頁）。偽造之中國信
        託商業銀行現金卡申請書（見95年度他字第756號卷第
        15-16頁）、中國信託商業銀行現金卡歷史交易查詢報
        表（見95年度他字第756號卷第18-96頁）、告訴人丁○○○出具予中國信託商業銀行之未申請信用卡聲明書、
        報案三聯單（見95年度他字第756號卷第21-22、23頁）
        、中國信託商業銀行95年10月11日、95年11月28日陳報
        狀（見本院卷二第54-58、298-299頁）、及台新國際商
        業銀行現金卡扣案可資佐證。
（三）犯罪事實(二)６冒用丁○○○名義申請行動電話門號使用部
      分：
    1.被告於警詢偵查及本院訊問時坦認：在苗栗縣苗栗市新英
      里5鄰吉祥7號查扣之遠傳及和信電信公司之SIM卡各1張，
      都是我以丁○○○之名義去申辦的，她都不知道，是我偷
      偷去申辦的（見95年度偵字第287號卷第5-8頁之95年1 月
      4日警詢筆錄）。遠傳跟和信的電話也是未經丁○○○同
      意去申請的（見95年度偵字第287號卷第73-76頁之95年1
      月4日偵訊筆錄）。檢察官起訴我冒名申請行動電話門號
      部分沒有錯，當時丁○○○並不知道我用她的名義去申辦
      行動電話等語（見本院卷一第15-22頁之95年3月2日訊問
      筆錄、本院卷一第38-43頁之95年3月27日準備程序筆錄）
      。
    2.證人即告訴人丁○○○於警詢偵審中並指證：我名下都沒
      有申請過行動電話門號，但是我在94年7、8月間有收到電
      話催繳單，乙○○說那是詐騙集團手法，叫我不要去理會
      ，所以我都沒去繳納（見95年度偵字第287號卷第13-14頁
      之95年1月3日警詢筆錄）。我沒有申請和信、遠傳的門號
      ，也沒有委託乙○○申請，乙○○申請前沒有告知我（見
      95年度偵字第287號卷第115-117頁之95年1月20日偵訊筆
      錄）。遠傳及和信電信公司之未申請門號聲明書是我寫的
      ，門號申請書不是我寫的等語明確（見本院卷二第268-26
      9頁之95年11月22日審判筆錄）。
    3.此外，並有告訴人丁○○○出具之未申請和信門號聲明書
      、未申請遠傳門號聲明書（見95年度偵字第287號卷第87-
      1-88頁）、和信電訊公司95年10月31日函及檢送資料（見
      本院卷二第50到52頁）、遠傳電信公司95年10月18日函及
      檢送資料（見本院卷二第46到48頁）、行動電話門號SIM
      卡2張扣案暨其照片附卷可佐（見95年度偵字第287號卷第
      65頁）。
（四）犯罪事實(二)７冒用丁○○○名義具領三信空白支票簽發使
      用部分：
    1.被告於警詢偵查及本院訊問時中坦認：警方查扣新竹市第
      三信用合作社號碼RA0000000、面額6萬元支票1張時，我
      將該支票撕毀並丟棄於地上是想那沒用了，也怕警方被警
      方查獲追問，當時共申請1本共25張，該支票上之日期、
      金額及印章都是我本人所填寫及蓋章，我向新竹市第三信
      用合作社申請的剩餘支票及丁○○○交予我之印章2顆都
      燒掉了（見95年度偵字第287號卷第5-8頁之95年1月4日警
      詢筆錄）。我有拿丁○○○的證件去申請支票，填寫過幾
      張支票時間太久，我忘了，只要是這帳戶支票都是我開的
      ，開票的印章是丁○○○交給我去貸款，辦理完畢後我沒
      有還她（見95年度偵字第287號卷第73-76頁95年1月4日偵
      訊筆錄）。我跟丁○○○說要用她的名義去申請支票，所
      以她才拿身分證跟印章給我，當時我還有拿申請書給她填
      ，她填好以後交給我，我就去三信申請支票簿，不過申請
      完回來以後是我自己在用，這部分她就不知情，她沒有問
      我申請支票簿的結果如何，後來有開票，但開了幾張我忘
      記了，我有交給2、3個人，他們有去提示也有兌現，不過
      之後我沒有錢，所以跳票，但跳票金額多少我記不起來（
      見本院卷一第15-22頁之95年3月2日訊問筆錄）。申請支
      票帳戶申請書是丁○○○簽的，但是是我去領的，我也沒
      有告訴她我會去領，並且拿來使用，印章是她之前要我去
      幫她辦清償給銀行的貸款時所交給我的，我蓋印章及偽簽
      名字在支票上面都沒有經過丁○○○同意，我開了幾張支
      票以及交給誰我都忘記了，剛開始我有存款進去供人兌領
      ，後來就沒有了等語（見本院卷一第38-43頁之95年3月27
      日準備程序筆錄）。
    2.證人即告訴人丁○○○並指證：我沒有向新竹第三用合作
      社申請支票過，都不是我所有、填寫、用印，支票上所用
      之印章是我向新竹第三信用合作社貸款時拿給乙○○的，
      之後我有向乙○○追討回該印章，但乙○○都用推託之詞
      沒將該印章還我（見95年度偵字第287號卷第13-14頁之95
      年1月3日警詢筆錄）。支票上簽名不是我簽的，印章是我
      的，但不是我蓋的等語（見95年度偵字第287號卷第115-1
      17頁之95年1月20日偵訊筆錄）。
    3.起訴書雖認「乙○○冒用丁○○○名義，向三信中正分社
      申請支票帳戶」及「持偽刻之丁○○○印章蓋印於該帳戶
      空白支票上」等情，惟經本院向三信中正分社函調上開支
      票存款開戶申請書、印鑑卡、支票存款往來約定書、支票
      領具供證人即告訴人丁○○○辨認，其於本院審理時結稱
      ：新竹市第三信用合作社支票存款申請書上之簽名應該是
      我簽的，印鑑卡上之之簽名大概是我簽的，印鑑卡上的印
      章大概就是被告跟我拿的木頭印章，交印章給丁○○○是
      因為被告說貸款的錢她會還，這些字是我簽的，但是什麼
      時候簽的我記不清楚，被告並沒有帶我去三信開支票戶頭
      等語在卷（見本院卷二第269-270頁之95年11月22日審判
      筆錄），本院令告訴人丁○○○及被告當庭繕寫「丁○○○」姓名經與上開支票存款開戶申請書、印鑑卡、支票存
      款往來約定書比對後，確與告訴人丁○○○之簽名相符（
      見本院卷二第274頁），足認上開支票存款帳戶應係告訴
      人親自簽署開戶文件申請開戶，且支票印鑑章亦係告訴人
      所有之印章，並非被告偽刻之印章。
    4.此外，復有發票日為95年11月20日、票號RA0000000號、
      面額6萬元之三信中正分社之偽造支票1紙扣案（支票影本
      見95年度偵字第287號卷第27頁）、支票存款對帳單（見
      95年度偵字第287號卷第89頁）、退票理由單（見95年度
      偵字第287號卷第98-101頁；本院卷一第66-75頁）、三信
      中正分社檢送之丁○○○支票存款開戶申請書、印鑑卡、
      支票存款往來約定書、支票領具、支票影本及退票理由單
      （見本院卷一第59-81頁）、三信中正分社95年10月2日函
      及檢送之支票影本2紙（見本院卷二第43到44頁）、及本
      院向各該支票提示金融機構函查之提示兌現退票資料存卷
      可查（見本院卷二第18-2 3頁、第26-30頁、第32頁、第3
      7-41頁）。
（五）犯罪事實(二)８冒用丁○○○名義以保單質借款項部分：
    1.被告於本院訊問時坦認：檢察官起訴事實(二)9部分沒有錯
      ，我承認（見本院卷一第15-22頁之95年3月2日訊問筆錄
      、本院卷一第38-43頁之95年3月27日準備程序筆錄）。國
      泰人壽公司95年4月13日函及所附之資料沒意見，借據內
      容都是我填的（見本院卷一第147-150頁之95年7月24日準
      備程序筆錄）。
    2.證人即告訴人丁○○○並指證：94年間我沒有向國泰人壽
      公司申貸壽險貸款過（見95年度偵字第287號卷第13-14頁
      之95年1月3日警詢筆錄）、我有投保國泰人壽，是和我兒
      子趙虹威投保，92年時有向國泰人壽以保單借錢，94年我
      就沒有再借過錢（見95年度偵字第287號卷第149-150頁之
      95年2月9日偵訊筆錄）。法院卷一第51到54頁國泰人壽保
      單借據上之簽名不是我寫的等語（見本院卷二第270頁之
      95 年11月22日審判筆錄）。
    3.此外，並有國泰人壽公司之繳費通知、利息收據、保單借
      款借據2份在卷可資佐證（見95年度偵字第287號卷第160
      頁、本院卷一第55-57頁）。
（六）犯罪事實(二)９冒用丁○○○名義辦理印鑑變更及請領印鑑
      證明部分：
    1.被告於警詢及本院訊問中坦認：警方在新竹縣芎林鄉芎林
      分駐所對面之余金蓮代書事務所查扣丁○○○所有之印章
      一個，是我自己花錢去刻後才去申請變更印鑑的，印鑑登
      記證明申請書及印鑑變更登記申請書上丁○○○之簽名也
      是我冒簽的，印章是在苗栗市○○路上某間刻印行刻的（
      見95年度偵字第287號卷第5-8頁之95年1月4日警詢筆錄）
      。檢察官起訴我冒丁○○○名義辦理印鑑證明變更部分沒
      有錯等語（見本院卷一第15-22頁之95年3月2日訊問筆錄
      ）。
    2.證人即告訴人丁○○○並於偵審中指證：我於94年10月7
      日及94年11月7日在新竹市東區戶政事務所遭冒名申辦印
      鑑證明（見95年度偵字第287號卷第9-10頁之94年12月20
      日警詢筆錄）。我沒有於94年10月時向東區戶政事務所申
      請印鑑證明或委託別人幫我辦理，不是我簽名的，印章也
      不是，電話號碼不是我的（見95年度偵字第287號卷第115
      -117頁之95年1月20日偵訊筆錄）。印鑑變更登記申請書
      及印鑑登記證明申請書上印文不是我的章，名字也不是我
      簽名的等語（見本院卷二第270頁之95年11月22日審判筆
      錄）。
    3.此外，被告於94年10月7日冒丁○○○名義，前往新竹市
      東區戶政事務所辦理印鑑變更及申請2份印鑑證明，並於
      94年11月7日再度前往該事務所申請3份印鑑證明，亦有該
      戶政事務所95年9月21日竹市東戶字第0950005865號函（
      見本院卷二第9-11頁）、及94年11月7日印鑑登記證明申
      請書、94年10月7日印鑑變更登記申請書、94年10月7日印
      鑑證明附卷（見95年度偵字第287號卷第25-26頁、第53頁
      ）及偽造之「丁○○○」印章1枚扣案可憑。
（七）犯罪事實(二)１０冒用丁○○○名義向台新國際商業銀行借款
      50萬元、30萬元、及向廖明相借款250萬元部分：
    1.被告於警詢偵查及本院訊問時坦認：我於94年10月19日未
      經丁○○○同意，將她位於新竹市○○路8號房子拿去設
      定抵押權給廖明相後，向廖明相借貸250萬元，借得款項
      我拿去還台新國際商業銀行80萬元（筆錄誤載為180萬元
      ）、還廖明相20萬元，還有代書費5萬元，剩下自己生活
      費花完了（見95年度偵字第287號卷第5-8頁之95年1月4日
      警詢筆錄）。我是向三信借錢時拿丁○○○的土地房屋登
      記謄本，但是我自己另外拿土地及房屋登記謄本向廖明相
      設定抵押借款，沒有經過丁○○○同意（見95年度偵字第
      287號卷第73-76頁之95年1月4四日偵訊筆錄）。我是94年
      10月份借款時認識廖明相，是透過代書余金蓮找廖明相借
      250萬，在新竹台新國際商業銀行竹科分行，在場有廖明
      相、余金蓮、另有一女子我不知道名字，廖明相有給我25
      0萬，利息先扣3個月，好像是20萬元，是給現金，借錢時
      有簽借據本票250萬，沒有約定何時還，每個月利息7萬5
      千元，我有簽借用書、本票，我是給廖明相丁○○○的身
      分證正本、房地的權狀，身分證在94年11月份時還丁○○○（見95年度偵字第287號卷第118-120頁之95年1月20日
      偵訊筆錄）。我是向廖明相借錢時認識鄭玉蘭，我賣丁○○○的房子認識余金蓮，是余金蓮找廖明相借錢給我，我
      那時問她是否可以找到人借錢，余金蓮就找到廖明相，當
      時我向余金蓮說我是丁○○○，我有拿丁○○○身分證件
      或權狀給余金蓮看過，照片沒有換過（見95年度偵字第28
      7號卷第149-150頁之95年2月9日偵訊筆錄）。我是有未經
      過丁○○○的同意，以她的名義去向廖明相借款250萬元
      ，並且把所有權狀交給他以設定抵押，取得的250萬元，
      除了清償向台新國際商業銀行的80萬元借款，以及預扣3
      個月的20萬元利息以外，其餘都是我拿走，當時我有跟她
      說我就是丁○○○本人等語（見本院卷一第38-43頁之95
      年3月27日準備程序筆錄）。
    2.證人即告訴人丁○○○於偵查中指證：乙○○在94年10月
      19 日未經我同意將我位於新竹市○○路8號房子拿去抵押
      設定給廖明相（見95年度偵字第287號卷第13-14頁之95年
      1 月3日警詢筆錄）。我是在家裡交給丁○○○新竹市○○段986地號、4857建號的權狀交給乙○○她，93年乙○○新借三信信用合作社的100萬時交給她作抵押設定，之
      後她就沒有還給我說資料放台灣銀行的保險櫃（見95年度
      偵字第287號卷第115-117頁之95年1月20日偵訊筆錄）。
      土地、建物申請書、土地房屋預告登記同意書上面的印章
      ，簽名都不是我簽名、蓋章等語（見95年度偵字第287號
      卷第115-117頁之95年1月20日偵訊筆錄）。
    3.另證人即被害人廖明相偵查中亦結證：於94年10月19日取
      得丁○○○房屋土地的抵押權，是鄭玉蘭介紹這個案子，
      我作放款，鄭玉蘭是仲介，我沒有和屋地主接觸過。是在
      94年10月20日新竹台新國際商業銀行竹科分行和丁○○○
      （按實係被告）碰面，清償台新銀行801,131元，塗銷台
      新國際商業銀行的抵押，當日還有鄭玉蘭、余金蓮代書、
      李綠青在場，借用證存根上的指印是丁○○○所按，我是
      當天給現金250萬元，當時鄭玉蘭、余金蓮都在，我當時
      有核對丁○○○本人的身分證、戶籍謄本、印鑑證明，我
      所言的丁○○○不是在庭這位，但我有核對照片和本人真
      的很像，250萬元是3個月後清償，先預扣利息15萬，李綠
      青是我這邊的代書，余金蓮是和丁○○○一起來的，在場
      的乙○○就是我所言的丁○○○（見95年度偵字第287號
      卷第117-118頁之95年1月20日偵訊筆錄）。當初乙○○有
      說照片本人比較胖，那時乙○○還笑笑說不是很像，所提
      供的印鑑證明、戶籍謄本都是真的等語（見95年度偵字第
      287號卷第150-151頁之95年2月9日偵訊筆錄）。
    4.被害人廖明相上開指述核與證人即借款仲介鄭玉蘭偵訊時
      結稱：我是貸款仲介，去年10月認識余金蓮，廖明相認識
      2年，廖明相是專門借錢給人的金主，余金蓮是代書，我
      於94年10月時介紹丁○○○（按實係被告）設定抵押向廖
      明相借錢，是余金蓮介紹乙○○的，第一次見到自稱丁○○○的乙○○在台新國際商業銀行，余金蓮和她一起來，
      余金蓮介紹乙○○是丁○○○，自稱丁○○○的乙○○有
      拿土地權狀、印鑑證明、身分證正本，我沒有核對身分證
      與本人是否為同一人，是余金蓮核對，當天借250萬，利
      息2分，每月5萬元，先扣3個月，另仲介7萬5千元，當天
      還台新國際商業銀行100萬元（按應係801,131元之誤），
      餘給現金，現金交給乙○○本人，後來碰到丁○○○女兒
      說丁○○○並無向我們借錢，之後丁○○○回來才知實際
      借錢的人不是丁○○○本人，我知道借錢的不是丁○○○
      本人後，我有和廖明相、余金蓮聯絡一起至李律師事務所
      ，借250萬元的不是在庭的丁○○○，是自稱丁○○○的
      乙○○等語相符（見95年度偵字第287號卷第147、149頁
      之95年2月9日偵訊筆錄）。
    5.證人即代書余金蓮亦結證：我是代書，辦本件貸款時才認
      識廖明相，是我客戶陳小姐買了丁○○○轉了好幾手的房
      子，但丁○○○沒有把錢還給銀行，後來是姓江的仲介找
      到丁○○○（按應係乙○○），丁○○○要我幫她找可以
      借錢的對象，我是透過建商游先生找到鄭玉蘭向廖明相借
      錢，第1次是在江姓仲介開的店見到丁○○○，她拿出權
      狀、戶籍謄本、印章，什麼都有，乙○○向廖明相借錢當
      日，我有在場，是李綠青辦的貸款，我會在場是要乙○○
      還台新國際商業銀行的借款，後來乙○○有要向中國農民
      銀行借錢還廖明相，但銀行沒有通過，廖明相借250萬，
      利息好像是3分，當天有還台新國際商業銀行錢，有給現
      金、匯款，金額多少他們才知道，我說的丁○○○不是在
      庭這位，在庭的乙○○即為向廖明相借錢之人等語（見95
      年度偵字第287號卷第148-149頁之95年2月9日偵訊筆錄）
      。
    6.證人即代書李綠青則結證：我認識廖明相，我有幫他處理
      過土地的相關事宜，本件是廖明相委託我辦理，撥款時有
      我、鄭玉蘭、余金蓮、丁○○○本人（按實係被告）在場
      。當日我是第一次見到丁○○○。當日對方有提供身分證
      、另有余金蓮證明是丁○○○本人，是借250萬，給現金
      ，部分錢還台新國際商業銀行2胎，乙○○是提供丁○○○的證件等語（見95年度偵字第287號卷第119頁之95年1
      月20日偵訊筆錄）。
    7.此外，並有台新國際商業銀行95年11月1日函覆第2順位房
      屋抵押借款借據暨約定書2份、約定書1份附卷可憑（見本
      院卷二第4到6頁）、台新國際商業銀行金額502,348元及
      298,783元之還款收據2紙在卷可參（見95年度偵字第287
      號卷第135頁）、新竹市○區○○路8號房地登記謄本（見
      95年度偵字第287號卷第136-140頁）。土地預告登記申請
      書、登記清冊、預告登記同意書、抵押權登記申請書、地
      政事務所規費徵收聯單、扺押權設定契約書（見95年度偵
      字第287號卷第41- 50頁、177-178頁）、被告偽造面額25
      0萬元之本票、金額250萬元之借用證存根（見95年度偵字
      第287號卷第130-131頁）、新竹市○區○○路8號房地登
      記謄本（見95年度偵字第287號卷第122-125頁）。
（八）犯罪事實(四)竊取丙○○現款部分
　　1.被告於偵查及本院訊問時坦認：丙○○是我房東，在94年
      7月28日，在他家房間衣櫥竊得，他是30日從台北回來後
      才發現，我跟他住同一層樓而不同房間（見95年度偵字第
      287號卷第73-76頁之95年1月4日偵訊筆錄）。我分2次竊
      取丙○○所有財物，第1次是7月，第2次是隔了2、3天再
      去偷，至於2次分別竊取的金額各為多少，我已經忘記了
      （見本院卷一第147-150頁之95年7月24日準備程序筆錄）
      。
    2.證人即告訴人丙○○並於警詢偵審中指證：我是於94年7
      月30日16時回到新竹市○○里○鄰○○路○段42巷16弄7號
      才發現被竊的，經我清點只有現金新台幣27萬多元，其餘
      沒有其他財物被偷，就是警方帶來之乙○○（當場指認）
      所竊沒錯。她是趁我外出不在家時，自己打開房門侵入竊
      取的。我將錢分置於自己寢室之衣櫃，還有置於化妝台、
      五斗櫃上面用紙張壓著，還有放在皮包內，都被她到處翻
      過搜括竊取，是後來她自己跟我講的，她還拿了本票給我
      說要還我錢，可是到現在都沒有還錢，她是我的房客，我
      對面之房間租她有4年3個月了，所以她知道我鑰匙放在哪
      裡（見95年度偵字第287號卷第15-16頁之95年1月3日警詢
      筆錄）。我認識被告，她90年3月開始向我租房子，我是
      94年7月30日發現我新竹市○○路○段42巷16弄7號住處的
      錢被乙○○偷，我房間外面有放鑰匙，共27萬7千元被偷
      （見95年度偵字第287號卷第120頁之95年1月20日偵訊筆
      錄）。94年7月25日我到台北去，到7月30日我回來，30日
      回來我把房間門打開發現錢不見了，我一點都不懷疑是被
      告偷我的錢，我就問被告錢怎麼不見了，被告說我也不知
      道，我的錢放7、8個地方，什麼地方都被翻遍了，等到6
      點多我打電話給我兒子及鄰居，他們都叫我報案，隨後我
      就報案，警察來了，警察一看，馬上就打電話查指紋，被
      告當天6點多離開，她出去就沒回來了，東西也沒有一併
      帶走，她還欠我3個多月的房租，後來在10月15日拿25萬
      元支票給我，她說用錢賠給我，但我並沒有拿到錢等語（
      見本院卷0000-000頁之95年11月28日審判筆錄）。
    3.此外，復有被告交付予告訴人丙○○面額25萬元之本票1
      紙附卷可佐（見95年度偵字第287號卷第24頁；本院卷一
      第152頁）。
二、訊據被告乙○○對於犯罪事實(二)１以代辦台灣銀行定存、代
    買新竹市○○○村○段125巷5號3樓房地為詞詐騙告訴人丁○○○款項等情坦認不諱。告訴人丁○○○之指訴及起訴書所
    載此部分之詐騙金額雖分別高達250萬元及576萬6千元，經
    查：
（一）經傳證人即告訴人丁○○○，其固到庭指稱：被告跟我說
      可以代辦台灣銀行存款利率比較高，我交了250萬給被告
      ，第1次被告到我家，我剛好標到4、50萬元的會，另外我
      華信銀行有定存50萬元，五信也有存款，會錢是在我家交
      給她的，華信是在銀行提款交給她的，五信也是從定存提
      出來給她，五信的定存金額我記不清楚，我只記得總共給
      她250萬元，她說要幫我存台灣銀行定存。被告還有跟我
      說過新竹市○○○村○段125巷5號3樓、4樓2間房屋要賣，
      她說租給馬偕醫院的醫生，還拿1包鑰匙給我，我還放在
      家裡，買下上述2家房屋，總共金額500多萬元，大筆的錢
      是從定存提的，有30、50、80萬元，其他事家裡做生意賺
      的錢，是分次給的，其中1筆80萬元，也是我從五信那裡
      提出來給她的，是在光復路五信分行那裡給她的等語（見
      本院卷二第243-245頁之95年11月22日審判筆錄）。惟其
      無法提出任何交款經被告簽收之借據或證明。經本院訊之
      交付被告款項來源，其稱：我的錢除了會錢、放在五信、
      華信的定存以外，還有一些是在國泰人壽公司解約的錢，
      其他沒有了等語（見本院卷二第258頁之95年11月22日審
      判筆錄）。
（二）1.經向華信銀行（現為永豐商業銀行新竹分行）函查告訴
        人丁○○○之定存解約領現紀錄，發現案發期間告訴人
        丁○○○曾於91年4月4日解約轉存55萬元，該筆55萬元
        嗣於91年5月28日解約領出，此有永豐商業銀行95年11
        月27日函覆資料可憑（見本院卷二第327到330頁）。
      2.另向第五信用合作社函查（現為萬泰商業銀行竹科分行
        ），發現案發期間告訴人丁○○○曾於91年11月5日到
        期解約領出80萬元、於91年5月7日到期解約590,583元
        ，加計利息轉存613,066元後領出60萬元、於91年3月11
        日提前解約210,547元，加計利息轉存215,074元後領出
        22萬5千元、於91年8月6日到期解約105,273元，加計利
        息轉存109,576元後領出12萬元、於91年10月25日到期
        解約156,111元，加計利息轉存156,418元後領出15萬元
        ，領出金額共計189萬5千元（80萬元+60萬元+22萬5千
        +元12萬元+15萬元=189萬5千元），此亦有萬泰商業銀
        行竹科分行95年11月27日函覆之交易明細足稽（見本院
        卷二第332到336頁）。
      3.又向國泰人壽公司函查告訴人保單質借紀錄，發現案發
        期間告訴人丁○○○91年間曾於91年10月29日向該公司
        辦理3筆保單質借，金額分別為29萬6千元、8萬5千元、
        6萬9千元，另於91年11月15日向該公司辦理1筆金額2萬
        8千元之保單質借，金額總計為47萬8千元，有該公司95
        年11月24日函稿及檢送之一覽表、保單借款借據、給付
        收據可憑（見本院卷二第339到344頁）。
      4.上開定存解約、保單質借款項合計金額為292萬3千元，
        核與被告辯稱向告訴人丁○○○騙取款項約300餘萬元
        相符，告訴人既無法提出逾此範圍以外之交付款項證明
        ，自應以被告之辯解即訛騙約300萬元為可採。
三、訊據被告坦認犯罪事實(二)２偽開十信帳戶後將代售新竹縣芎
    林鄉○○村○○路42巷19弄6號房屋得款280萬元花用殆盡之
    事實，惟否認涉有詐欺犯行，辯稱：賣房子之前我有跟丁○○○說有人要用500萬元來跟她買房子，後來那個人不願意
    買這間房子，我就沒有跟丁○○○講說那個人不買了，之後
    我有跟丁○○○講房子賣出去錢存入台灣銀行，實際上我並
    沒有把280萬元存入台灣銀行云云。惟查：
　(一)被告於警詢及本院訊問時已坦認：我有替丁○○○出售該房
    子，可是價格其實是280萬元整，出售500萬元是我騙她的，
    這樣她才會覺得價錢好而讓我替她出售，另外我也騙她會將
    錢存入台灣銀行，出售房子的錢我花掉了（見95年度偵字第
    287號卷第5-8頁之95年1月4日警詢筆錄）。因為她一直問我
    房子賣得如何，我就告訴她已經把房子賣出去，所取得的屋
    款500萬存入台灣銀行，房屋出售的款項280萬我自己花掉，
    我也並沒有告訴她房子實際出售的時間以及價款等語（見本
    院卷一第15-22頁之95年3月2日訊問筆錄）。
　(二)告訴人丁○○○並於警詢及本院審理時指證：在92年間乙○○又說有人要以500多萬元買我在新竹縣芎林鄉○○村○○
    路42巷19弄6號的房子，覺得價錢不錯就答應賣房子，賣得
    500萬元，乙○○沒有將所賣得的500萬元給我，且說要幫我
    把賣屋所得的500萬元存入台灣銀行內，但乙○○沒將500萬
    元、台灣銀行存款簿交給我等語在卷（見95年度偵字第287
    號卷第13-14頁之95年1月3日警詢筆錄）。被告當時有跟我
    說人願意以500萬元買新竹縣芎林鄉○○村○○路42巷19 弄
    6號房屋，後來被告跟我說已經賣掉了，錢存在銀行內，存
    在那個戶頭被告沒有講，我也沒有問，被告有1次拿銀行存
    款單給我看，說是賣房屋的錢，可是我還沒有看清楚，被告
    就搶回去了，我就沒有再跟被告拿回來看等語（見本院卷二
    第261頁之95年11月22日審判筆錄）。
  (三)被告於警詢時既已坦認「出售500萬元是我騙她的，這樣她
    才會覺得價錢好而讓我替她出售」等語，核與告訴人丁○○○指稱「乙○○又說有人要以500多萬元買我在新竹縣芎林
    鄉○○村○○路42巷19弄6號的房子」等語相符，佐以被告
    刻意訛騙告訴人丁○○○賣屋款項500萬元已存入銀行，且
    於告訴人丁○○○欲觀覽賣屋所得之存款單時故意搶回等情
    判斷，被告向告訴人丁○○○騙取房地權狀後，再俟機出賣
    房地得款供己花用一情，足堪認定，其嗣後雖於本院審理時
    辯稱原確有人出價500萬元欲購買上開房地云云，惟並無法
    舉證以實其說，要屬臨訟卸責之詞，不足採信。
四、訊據被告否認有收受犯罪事實(二)３所示三信抵押借款中之15
    0萬元借款，惟坦認有收受犯罪事實(二)４所示三信消費借款
    100萬元，惟均矢口否認詐欺告訴人丁○○○，辯稱：伊係
    向告訴人丁○○○借貸向三信貸得之款項，當初有意還款，
    並非詐欺云云。經查：
（一）被告收受犯罪事實(二)３所示三信抵押借款中之150萬元借
      款及犯罪事實(二)４所示之100萬元消費借款，業據證人即
      告訴人丁○○○警詢偵審中指證：因我手頭不方便，乙○○說要幫我在新竹市第三信用合作社辦理貸款，我共貸了
      （含利息）300萬元（按係最高限額抵押設定金額，實借
      款項為250萬元），但是乙○○沒將我所貸款金額全數交
      給我，她只交給我100萬而已在卷（見95年度偵字第287號
      卷第13-14頁之95年1月3日警詢筆錄）。我於92、93年向
      三信信用合作社辦貸款，1筆250萬元，另1筆100萬元是乙○○以我的名義辦理，我事前知道，我只有拿到100萬元
      （見95年度偵字第287號卷第115-117頁之95年1月20日偵
      訊筆錄）。250萬元是房屋貸款，是用建功路8號的房屋去
      抵押貸款的，100萬元、250萬元借據都是我簽名，250萬
      元撥款後我直接到櫃台去領100萬元，領到將近100萬元之
      後，被告跟我要存摺、印章，她跟我說她要將錢領出來用
      ，將來會負責清償三信的利息及本金，從去年（94年）12
      月之後都是我在繳250萬元的利息，12月之前，我自己沒
      有繳利息或是本金，因為12月之後，被告被逮捕後，三信
      跟我催繳，當初借100萬元的目的是要借給被告使用，被
      告跟我說她會負責還錢，100萬元借出來以後，我自己沒
      有領過，目前為止欠三信350萬元，信用貸款100萬元我是
      本金、利息一起還，250萬抵押貸款我只有還利息，1個月
      總共要還3萬元左右，連我現在住的房屋也差一點被被告
      弄掉了等語在卷（見本院卷二第263-266頁之95年11月22
      日審判筆錄）。參以被告於本院審理時自承伊於遭警查獲
      前承諾並實際代支付告訴人丁○○○向三信借取之250萬
      元抵押貸款及100信用貸款之本息（見本院卷二第421頁之
      95年12月1日審判筆錄），核與告訴人丁○○○指證情節
      相符，衡情若被告未向告訴人借取250萬元抵押借款中之
      150萬元，其豈有代為支付該筆貸款本息之理，是被告收
      受告訴人丁○○○向三信抵押借款250萬元中之150萬元及
      消費借款100萬元之事實均堪認定。
（二）至於被告以無不法所有意圖之詞為辯，查被告於本院自承
      92年間開始迷上賭博，玩大家樂、六合彩、樂透等，需要
      錢還賭債，因為須要還賭債故百般跟丁○○○拿錢等語（
      見本院卷二第421-422頁之95年12月1日審判筆錄），暨其
      於警詢中供稱：91年間到事發為止，我在餐廳洗碗，1個
      月去10幾天，有時候還有去打掃，有做才領錢，因為我先
      生生病，所以我沒有辦法固定工作，一直到去年6月時我
      先生狀況比較嚴重，我就完全沒有做，之前就是陸陸續續
      1個月做幾天幾天等語（見本院卷一第15-22頁之95年3月2
      日訊問筆錄），顯見其借款當時並無固定收入實無還款之
      資力，參以其自91年間結識告訴人丁○○○後，即於當年
      度開始以代辦台灣銀行定存為詞訛騙鉅額款項，迄92年間
      更羅織代買房屋、代售房屋之謊言向告訴人丁○○○詐取
      款項及房地權狀，及至93年起迄94年期間，更冒用告訴人
      丁○○○身分申辦信用卡、現金卡、行動電話門號、簽發
      支票、辦理保單質款款項，迄至冒名向廖明相借款，由時
      間連續及訛騙手段判斷，被告應自91年間起，即有以不同
      方式訛詐告訴人丁○○○之意圖。
（三）此外，復有存摺存款交易對帳單、100萬元借據、250萬元
      借據（見95年度偵字第287號卷第28-36頁、第90頁）、丁○○○向三信借款之歸戶查詢畫面列印（見95年度偵字第
      287號卷第91-97頁）、新竹市○區○○路8號房地登記謄
      本（見95年度偵字第287號卷第122-125頁）、新竹市第三
      信用合作94年10月4日函及檢送資料（見本院卷二第114到
      133頁）、新竹第三信用合作社95年11月9日函附卷足憑（
      見本院卷二第200到203頁）。
五、訊據被告矢口否認犯罪事實(三)詐騙戊○○部分，辯稱：我只
    跟戊○○說我自己要買股票，並沒有跟她說要幫她買賣投資
    股票，她匯給我41萬9千元時，我是說我要買股票沒有錢，
    另外有跟她借1萬9千元，那時候我只有想跟他借錢，並不是
    騙，我也想會還給她云云。惟查：
（一）被告於92年間開始賭博積欠鉅額賭債，91年間到事發為止
      ，並無固定收入實無還款之資力等情，已如前述，參以其
      自91年間起，即以不同手法對外向丁○○○、銀行、廖明
      相等人訛騙金錢，由時間連續一節判斷，被告應自91年間
      起，即有以不同方法向他人訛騙得款之不法所有意圖，所
      辯無詐騙戊○○之犯意，不足採信。
（二）此外，復有戊○○提出之互助會單（見95年度偵字第287
      號卷第198頁）、金額19,000元之郵政國內匯款執據（見
      95年度偵字第287號卷第203頁）等在卷可資佐證。
六、綜上所述，被告詐騙陳華光、丁○○○等人、戊○○、並侵
    入住宅竊取丙○○現款之事實，均堪認定。本案事證明確，
    應依法論科。
、論罪科刑部分：
（一）新舊法之比較：
    １查刑法部分條文業於94年1月7日修正，94年2月2日公布，
      95年7月1日施行，被告行為後法律已有變更，現行刑法第
      2條第1項規定：「行為後法律有變更者，適用行為時之法
      律，但行為後之法律有利於行為人者，適用最有利於行為
      人之法律」，上開規定乃與刑法第1條罪刑法定主義契合
      ，而貫徹法律禁止溯及既往原則，係規範行為後法律變更
      所生新舊法律比較適用之準據法，是刑法第2條本身雖經
      修正，但該條既屬適用法律之準據法，本身尚無比較新舊
      法之問題，應一律適用裁判時之現行刑法第2條第1項之規
      定，為「從舊從輕」之比較，以決定適用之刑罰法律，先
      予敘明。且比較時應就罪刑有關之共犯、未遂犯、想像競
      合犯、牽連犯、連續犯、結合犯，以及累犯加重、自首減
      輕暨其他法定加減原因（如身分加減）與加減例等一切情
      形，綜其全部罪刑之結果而為比較，此有最高法院95年第
      8次刑事庭會議決議可資參照。
    ２被告行為後，常業詐欺罪之規定，於94年2月2日修正公布
      ，95年7月1日施行之刑法所廢除。惟行為時常業犯為實質
      上一罪，較現行刑法數罪併罰有利於被告，依刑法第2條
      第1項前段規定，應適用行為時法。
    ３被告行為時之刑法第56條規定：「連續數行為而犯同一之
      罪名者，以一罪論。但得加重其刑至二分之一」；惟其行
      為後上開法條業已刪除，該項刪除雖非犯罪構成要件之變
      更，但已影響行為人刑罰之法律效果，自屬法律有所變更
      ，而有比較新舊法之必要；本案被告先後多次偽造有價證
      券、行使偽造私文書、由自動付款設備詐取他人之物、盜
      用他人電信設備通信、侵入住宅、竊盜等行為，若依舊法
      規定，僅以1罪論；若依新法，則須分論併罰，經比較新
      舊法之結果，應以行為時之舊法較有利於被告。
    ４另按修正後刑法施行法增訂第1條之1規定：「中華民國94
      年1月7日刑法修正施行後，刑法分則編所定罰金之貨幣單
      位為新台幣。94年1月7日刑法修正時，刑法分則編未修正
      之條文定有罰金者，自94年1月7日刑法修正施行後，就其
      所定數額提高為30倍。但72年6月26日至94年1月7日新增
      或修正之條文，就其所定數額提高為3倍」；而刑法第33
      條第5款則修正為：「主刑之種類如下：五、罰金：新台
      幣1千元以上，以百元計算之」。是修正後，刑法偽造有
      價證券罪、行使使公務員登載不實之文書、由自動付款設
      備詐取他人之物罪、常業詐欺罪、侵入住宅罪、竊盜罪、
      盜用他人電信設備通信罪等之罰金刑最高額上限雖無變更
      ，惟最低額下限則提高為新台幣1千元，比較修正前、後
      之刑法，自以行為時關於科處罰金刑之法律較有利被告。
    ５另被告行為後，94年1月7日修正公布之刑法，自95年7月1
      日施行，修正後之刑法刪除第55條關於牽連犯之規定。本
      件被告所犯偽造有價證券、行使偽造私文書、行使使公務
      員登載不實之文書、由自動付款設備詐取他人之物、常業
      詐欺、盜用他人電信設備通信等罪間，暨侵入住宅、竊罪
      2罪間具有牽連犯之關係，依修正前即行為時之規定，應
      從一重之處斷；依修正後之刑法既已刪除牽連犯之規定，
      則所犯上述各罪應依數罪併罰之規定分論併罰。比較新舊
      法之規定，修正後之規定並非較有利於被告，依刑法第2
      條第1項之規定，應適用行為時之法律較有利於被告。
    ６又被告行為後，刑法第51條業於94年1月7日修正公布，並
      於95年7月1日施行，修正前刑法第51條規定：「數罪併罰
      ，分別宣告其罪之刑，依左列各款定其應執行者」，其中
      第5款規定：「宣告多數有期徒刑者，於各刑中之最長期
      以上，各刑合併之刑期以下，定其刑期。但不得逾20年」
      ，修正後刑法第51條第5款規定：「宣告多數有期徒刑者
      ，於各刑中之最長期以上，各刑合併之刑期以下，定其刑
      期。但不得逾30年」。比較結果，修正後刑法並非較有利
      於行為人，依刑法第2條第1項前段之規定，仍應依修正前
      刑法，定其應執行之刑。
    ７綜合上述各條文修正前後之比較，揆諸修正後刑法第2條
      第1項規定之「從舊從輕」原則及前揭最高法院決議意旨
      ，修正後之規定並非較有利於被告，爰依刑法第2條第1項
      前段規定，適用行為時即修正前之刑法相關規定，對被告
      較為有利。
（二）核被告犯罪事實(一)、犯罪事實(二)１、２、３、４、５、８
      、１０、犯罪事實(三)所為，係犯修正前刑法第340條之常業
      詐欺罪；被告犯罪事實(二)２、５、６、７、８、９、１０所
      為，係犯刑法第216、210條之行使偽造私文書罪；又其犯
      罪事實(二)９所為，係犯刑法第214條之使公務員登載不實
      罪；被告犯罪事實(二)１０所為，係犯刑法第216條、第214條
      之行使使公務員登載不實文書罪；犯罪事實(二)５所為，係
      犯刑法第339條之2之由自動付款設備詐取他人之物罪；犯
      罪事實(二)６所為係犯電信法第56條第1項以無線方式盜用
      他人電信設備通信罪；犯罪事實(二)７、１０所為，係犯刑法
      第20 1條第1項之偽造有價證券罪；犯罪事實(四)所為係犯
      刑法第306條第1項之侵入住居罪、同法第320條第1項之普
      通竊盜罪。其偽造「丁○○○」印章之低度行為，為偽造
      「丁○○○」印文之高度行為所吸收，偽造「丁○○○」
      印文、署名、指指及偽造「趙虹威」署名之低度行為，復
      係偽造私文書之部分行為，偽造私文書之低度行為又為行
      使偽造私文書之高度行為所吸收，均不另論罪；另使公務
      員登載不實之低度行為為行使行為所吸收，亦不另論罪；
      另被告偽造有價證券後進而行使，行使之低度行為應為偽
      造之高度行為所吸收，不另論罪。其先後多次偽造有價證
      券、行使偽造私文書、由自動付款設備詐取他人之物、盜
      用他人電信設備通信、侵入住宅、竊盜犯行，時間緊接，
      方法相同，均各觸犯構成要件相同之罪名，顯皆係基於概
      括犯意反覆為之，均為連續犯，應依修正前刑法第56條之
      規定各論以1罪，並均加重其刑。被告為達其詐取他人款
      項財物之常業詐欺目的，而為偽造有價證券、行使偽造私
      文書、行使使公務員登載不實文書、由自動付款設備詐取
      他人之物、常業詐欺、盜用他人電信設備通信等犯行，所
      犯上開各罪間，暨其所犯侵入住宅、竊盜2罪間，均各具
      有方法結果之牽連犯之關係，依修正前刑法第55條後段之
      規定，應分別從較重之偽造有價證券罪、竊盜罪處斷。被
      告所犯偽造有價證券罪、竊盜罪，犯意各別，罪名不同，
      應予分論併罰。公訴人雖漏引用刑法第339條之2由自動付
      款設備詐取他人之物罪條文、電信法第56條第1項之盜用
      他人電信設備通信罪條文、刑法第214條之使公務員登載
      不實罪條文、刑法第320條第1項之竊盜罪條文，惟於事實
      欄業已載明「被告持現金卡操作自動櫃員機預借現金」、
      「和信、遠傳公司提供門號予被告使用」、「向不知情之
      戶政人員誆稱係丁○○○本人，使該戶政人員辦理丁○○○印鑑變更登記，而於同日取得該偽刻印章之印鑑證明書
      」、「徒手竊取丙○○所有現金」等事實，由自動付款設
      備詐取他人之物、盜用他人電信設備通信、使公務員登載
      不實、竊盜部分均業經起訴，本院自應加以裁判。起訴書
      雖未記載事實欄(二)２關於被告冒用告訴人丁○○○名義在
      十信開立存款帳戶使用、事實欄(二)５關於被告冒用告訴人
      丁○○○名義申辦中國信託商業銀行「現金卡」後預借現
      金暨持中國信託「信用卡」預借現金、事實欄(二)１０關於被
      告冒用告訴人丁○○○名義向台新國際商業銀行竹科分行
      借款50、30萬元之事實，惟本院認該等事實與檢察官起訴
      之事實有連續犯或牽連犯之裁判上一罪關係，且事實欄(二)
      ５關於被告冒用告訴人丁○○○名義申辦中國信託商業銀
      行現金卡後預借現金，業經移送併辦，應為起訴效力所及
      ，本院自應併予審究。爰審酌被告犯罪後坦承大部分犯行
      ，利用友人之信任長期間詐騙財物或乘機竊盜，詐得之款
      項及以不動產所有權設定抵押對外借款所獲得之財產上不
      法利益甚鉅，對告訴人、被害人等造成極大之損害，犯罪
      後避不見面處理，迄今未能賠償還款予告訴人丁○○○、
      戊○○、丙○○等，惡性及所生危害均非輕微，暨其智識
      程度、犯罪之動機、目的、手段等一切情狀，就所犯偽造
      有價證券、竊盜罪各量處如主文所示之刑，並依修正前刑
      法第51條第5款之規定定其應執行之刑。如附表九編號1-
      10、12、13、16、17、19、20、23所示之偽造支票17紙、
      附表十三編號6所示之偽造本票1張，均應依刑法第205條
      之規定諭知沒收；如附表一至五、七、八、十至十三所示
      之偽造私文書因業經被告持交他人，非其所有之物，爰不
      為沒收之諭知；惟該等偽造私文書上如附表一至五、七、
      八、十、十一、十三所示偽造之「丁○○○」署名、印文
      、指印（附表九、十二均屬盜用印章蓋印之印文，毋庸宣
      告沒收），及扣案偽造之「丁○○○」印章1枚，均應依
      刑法第219條之規定宣告沒收；至於被告冒名申請之中國
      信託商業銀行信用卡及現金卡、新竹國際商業銀行信用卡
      業遭火災燒燬，已據其陳述在卷，既已滅失，故信用卡背
      面偽造之「丁○○○」署名毋庸宣告沒收；另扣案被告冒
      用告訴人丁○○○名義申請之台新國際商業銀行現金卡1
      張、遠傳電信公司0000000000門號、和信電訊公司000000
      0000門號之SIM卡各1張，均係因犯罪所得之物，則應依刑
      法第38條第1項第3款之規定諭知沒收。
肆、公訴意旨另以：(一)乙○○以新竹縣芎林鄉○○村○○路42巷
    19弄6號房屋屋主名義將該屋出租他人使用，收取租金供己
    花用，未交付丁○○○。(二)乙○○於93年間冒用丁○○○名
    義，向國泰世華商業銀行股份有限公司辦理信用卡獲准，持
    上開信用卡刷卡消費。(三)乙○○於93年11月2日冒用丁○○○名義，向新竹市第三信用合作社中正分社申請支票帳戶帳
    號0000000支票簿，並偽刻丁○○○之支票印鑑章。惟查：
    (一)部分僅有告訴人丁○○○偵查時唯一之指訴，且其於本院
    審理時改稱：被告沒有講有把新竹縣芎林鄉○○村○○路42
    巷19弄6號房屋租給別人等語（見本院卷二第262頁之95年11
    月22日審判筆錄)；(二)部分業據證人即告訴人丁○○○於本
    院審理時結證國泰世華商業銀行信用卡係其自行申請，非被
    告冒名申請等語在卷（見本院卷二第267-268頁之95年11月
    22日審判筆錄）；(三)部分亦經證人丁○○○於本院結證該支
    票存款開戶資料係其自己填寫，支票章亦係其所有之印章，
    非被告偽造甚明（見本院卷二第269-270頁之95年11月22日
    審判筆錄），此等部分不能證明被告犯罪，原應為無罪之諭
    知，惟公訴意旨認此等部分與前開論罪科刑部分有裁判上一
    罪關係，爰不另為無罪之諭知。
據上論斷，應依刑事訴訟法299條第1項前段，電信法第56條第1
項，刑法第2條第1項前段、第201條第1項、第216條、第210條、
第214條、第339條之2、第320條、第306條、第205條、第219條
、修正前刑法第340條、第11條前段、第56條、第55條後段、第
51條第5款、第38條第1項第3款，罰金罰鍰提高標準條例第1條前
段，判決如主文。
中　　華　　民　　國　　96　　年　　1　　月　　5 　　日
                  刑事第五庭    審判長法　官　楊惠芬
                                      法  官  楊麗文
                                      法  官  吳靜怡
以上正本證明與原本無異。
如不服本判決應於收受本判決後十日內向本院提出上訴書狀，其
未敘述上訴理由者，並得於提起上訴後十日內向本院補提理由書
狀( 均須按他造當事人之人數附繕本 )「切勿逕送上級法院」。
中　　華　　民　　國　　96　　年　　1　　月　　5 　　日
                                      書記官　馮玉玲
附錄本案論罪科刑法條全文：
中華民國刑法第201條（有價證券之偽造變造與行使罪）
意圖供行使之用，而偽造、變造公債票、公司股票或其他有價證
券者，處3年以上10年以下有期徒刑，得併科3千元以下罰金。
行使偽造、變造之公債票、公司股票或其他有價證券，或意圖供
行使之用，而收集或交付於人者，處1年以上7年以下有期徒刑，
得併科3千元以下罰金。
中華民國刑法第210條（偽造變造私文書罪）
偽造、變造私文書，足以生損害於公眾或他人者，處5年以下有
期徒刑。
中華民國刑法第214條（使公務員登載不實罪）
明知為不實之事項，而使公務員登載於職務上所掌之公文書，足
以生損害於公眾或他人者，處3年以下有期徒刑、拘役或500元以
下罰金。
中華民國刑法第216條（行使偽造變造或登載不實之文書罪）
行使第210條至第215條之文書者，依偽造、變造文書或登載不實
事項或使登載不實事項之規定處斷。
修正前中華民國刑法第340條
以犯第三百三十九條之罪為常業者，處一年以上七年以下有期徒
刑，得併科五萬元以下罰金。
中華民國刑法第339條之2（違法由自動付款設備取得他人之物之
處罰）
意圖為自己或第三人不法之所有，以不正方法由自動付款設備取
得他人之物者，處3年以下有期徒刑、拘役或1萬元以下罰金。
以前項方法得財產上不法之利益或使第三人得之者，亦同。
中華民國刑法第320條（普通竊盜罪、竊佔罪）
意圖為自己或第三人不法之所有，而竊取他人之動產者，為竊盜
罪，處5年以下有期徒刑、拘役或5百元以下罰金。
意圖為自己或第三人不法之利益，而竊佔他人之不動產者，依前
項之規定處斷。
前二項之未遂犯罰之。
中華民國刑法第306條（侵入住居罪）
無故侵入他人住宅、建築物或附連圍繞之土地或船艦者，處1年
以下有期徒刑、拘役或3百元以下罰金。
無故隱匿其內，或受退去之要求而仍留滯者，亦同。
電信法第56條第1項
意圖為自己或第三人不法之利益，以有線、無線或其他電磁方式
，盜接或盜用他人電信設備通信者，處5年以下有期徒刑，得併
科新台幣150萬元以下罰金。
